臺灣宜蘭地方法院刑事判決　　　　　　　　　　　　　九十三年度訴字第一一三號
　　公　訴　人　臺灣宜蘭地方法院檢察署檢察官
　　被　　　告　乙○○
　　選任辯護人　李秋銘律師
　　　　　　　　黃金亮律師
右列被告因違反毒品危害防制條例案件，經檢察官提起公訴（九十三年度偵字第三七
九號），本院判決如左：
    主  文
乙○○共同連續販賣第一級毒品，累犯，處無期徒刑，褫奪公權終身；扣案如附表二
編號二所示之第一級毒品海洛因肆包均沒收銷燬之，販賣第一級毒品所得新臺幣貳萬
貳仟伍佰元均沒收，如全部或一部不能沒收時，以其財產抵償之，扣案如附表二編號
一之行動電話壹支（不含使用之門號0000000000號）沒收。又連續販賣第
二級毒品，累犯，處有期徒刑拾年；扣案如附表二編號三所示之第二級毒品安非他命
拾包均沒收銷燬之，販賣第二級毒品所得新臺幣捌仟伍佰元均沒收，如全部或一部不
能沒收時，以其財產抵償之，扣案如附表二編號一所示之行動電話壹支（不含使用門
號0000000000號）沒收。應執行無期徒刑，褫奪公權終身；扣案如附表二
編號二所示之第一級毒品海洛因肆包、附表二編號三所示之第二級毒品安非他命拾包
，均沒收銷燬之，販賣第一級毒品所得新臺幣貳萬貳仟伍佰元及第二級毒品所得新臺
幣捌仟伍佰元均沒收，如全部或一部不能沒收時，均以其財產抵償之，扣案如附表二
編號一所示之行動電話壹支（不含使用之門號為0000000000號）沒收。
    事  實
一、乙○○曾因傷害、毒品案件，經本院判處有期徒刑三月、八月，並定其應執行刑
    十月確定，於民國九十年五月五日入監執行，於九十一年十月四日縮短刑期假釋
    ，並於九十一年十二月十五日縮刑期滿執行完畢。詎仍不知悔改，竟單獨或與一
    真實姓名年籍不詳年約二十歲之男子共同基於意圖販賣第一級毒品海洛因之概括
    犯意聯絡及基於意圖販賣第二級毒品安非他命營利之概括犯意，先後於附表一所
    示之時間、地點，以其所有之行動電話0000000000號，與附表一所示
    之人聯絡，以每包新臺幣（下同）一千元不等之價格，販賣第一級毒品海洛因予
    丙○○、甲○○、丁○○、己○○，及販賣第二級毒品安非他命予戊○○、壬○○、庚○○、辛○○（犯罪時間、地點、對象、方式、數量及販賣所得，均詳如
    附表一所示），迄於九十三年二月十日晚間八時二十五分許，經警於宜蘭市○○
    路一一五巷二十六號查獲，並當場扣得如附表二所示之物。
二、案經宜蘭縣警察局宜蘭分局報請臺灣宜蘭地方法院檢察署檢察官偵查起訴。
    理  由
一、訊據被告乙○○矢口否認有於右揭時地連續販賣海洛因予丙○○、甲○○、丁○○、己○○及販賣安非他命予戊○○、壬○○、庚○○及辛○○之犯行，辯稱：
    我沒有販賣毒品，海洛因及安非他命是我自己買來施用的云云。經查：
（一）右揭事實，業據證人丙○○、甲○○、丁○○、己○○、戊○○、壬○○、庚○○及辛○○於警訊、偵查及本院審理時證述明確，而扣案之海洛因經送法務
      部調查局鑑定之結果，含第一級毒品海洛因成分，淨重十二點五四公克（空包
      裝重二點四一公克），純度百分之五十點六一，純質淨重六點三五公克，此有
      法務部調查局九十三年三十一日調科壹字第三００００一０三四號鑑定通知書
      在卷可稽，且有附表二所示之海洛因、安非他命、行動電話等物扣案可資參佐
      。
（二）被告雖辯稱不認識證人丙○○，沒有販賣毒品給他云云，惟證人丙○○於偵查
      中結證稱：以公用電話打被告0000000000號行動電話聯絡購買毒品
      ，對方綽號「國進」，九十三年二月十日下午五時，向他買海洛因五百元，在
      當晚十時許，也是向他買五百元，不過我到該處時，就為警帶回等語明確（偵
      查卷第六十三頁參照），則若被告不認識證人丙○○，則證人丙○○何以知悉
      被告所有之行動電話號碼，如何與「國進」聯絡？況證人丙○○係因再度撥打
      行動電話0000000000號，始為警查獲，更徵證人丙○○所證述之情
      節與事實相符，被告空言辯稱不認識證人丙○○並未販賣毒品予證人丙○○云
      云，顯難採信。
（三）被告雖辯稱並未販賣毒品予證人甲○○，證人甲○○的叔叔跟我是好朋友，我
      怎麼可能幫他調貨云云，然經證人甲○○於偵查中結證稱：我向被告買海洛因
      ，在九十二年十二月初向他買，我都打我的0000000000行動電話與
      被告0000000000號電話聯絡等語（偵查卷第六十六頁參照），且於
      本院審理時結證稱：總共向被告購買毒品幾十次，是被告親自交毒品給我等語
      （本院九十三年七月十九日審理筆錄參照），核證人甲○○前後於偵查及本院
      審理時所指述之購買次數有所出入，然對於購買毒品之情節指述均大致相符，
      而稽之人之記憶有限，證人所證稱之時間或可能因時間之經歷而有所誤差，然
      尚不得僅以證人對時間之誤認或誤記，即完全否定其證詞之證據力，況被告亦
      自承與證人甲○○之叔叔為好友，故證人甲○○更無誣指被告販毒之必要。參
      以證人甲○○於九十三年二月十日為警查獲當日採集之尿液，經檢驗結果，確
      呈嗎啡陽性反應，證人甲○○確有施用第一級毒品海洛因之行為無誤，證人甲○○之證詞堪以採信，且證人甲○○於偵查中所述，距離事發之時點較為接近
      ，故應以證人甲○○於偵查中所述之購買毒品時間為可採。
（四）被告固辯稱未販賣毒品予證人丁○○，而證人丁○○於偵查中結證稱：九十三
      年一月初，我是用我的手機0000000000號打他的手機000000
      0000號電話，我們曾約在蘭陽女中旁的安記生鮮超市，我向他買過約十次
      等語（偵查卷第八十七頁），證人丁○○雖於本院審理時改稱：是請被告幫我
      跟他的朋友買，忘記買過幾次，前我拿給被告，海洛因也是被告拿給我等語明
      確（本院九十三年七月十九日審理筆錄參照），則證人丁○○於偵查及本院審
      理時就向被告拿毒品等情均指述一致，雖證人丁○○於本院審理時改稱係透過
      被告向一不知名之人購買毒品，然依被告與證人丁○○之通聯紀錄觀之，被告
      以使用0000000000號電話與證人丁○○之0000000000號
      電話聯絡頻繁，此有和信電訊股份有限公司通聯紀錄在卷可參，且證人丁○○
      亦證述毒品係由被告或一真實姓名年籍不詳之男子交付，而購買毒品之金錢均
      係交予被告，則縱被告所交付予證人丁○○之毒品確係向第三人取得，然聯絡
      交付毒品及收取金錢均係由被告為之，被告實有販毒之故意甚明。
（五）被告先辯稱不認識己○○，後又辯稱沒有賣毒品給證人己○○，是他向我借錢
      ，我沒有借他，所以他就懷恨云云，然證人己○○於偵查中結證稱：我都用我
      的行動電話0000000000打被告的0000000000號電話，我
      們大多約在宜蘭市安記生鮮超市，也約在蘭陽女中附近路口，我向他買過十次
      ，每次一千元，都是被告親自送貨給我等語（偵查卷第九十六頁），而證人己○○於本院審理時所證述之情節，亦與偵查中所證述之情節一致，而證人己○○係以其0000000000號電話與被告之0000000000號電話
      通話，此亦有和信電訊股份有限公司通聯紀錄附卷可考，核與證人己○○所證
      述之情節相符，參以證人己○○於九十三年二月十日為警查獲時採集之尿液經
      送檢驗之結果，呈嗎啡陽性反應，此有慈濟大學濫用藥物檢驗中心檢驗總表在
      卷可按，足徵證人己○○所述情節堪以採信，被告空言否認販賣毒品予證人己○○，不足採信。
（六）被告辯稱沒有販賣毒品給證人戊○○，因有金錢上的糾紛，所以打電話向他要
      錢云云，惟證人戊○○於偵查及本院審理時均證稱：我向被告買過安非他命，
      在九十二年勒戒前買二次，勒戒後買二次，我是以0000000000打被
      告0000000000號電話聯絡，都約在冬山鄉冬山加油站附近，而九十
      三年二月十一日打電話給被告係要還錢等語明確（偵查卷第六十二頁及本院九
      十三年七月十九日審理筆錄參照），則依證人戊○○之證述，其於九十三年二
      月十一日固係因要還錢始與被告聯絡，然之前確係向被告購買安非他命無誤，
      而依被告與證人戊○○之通聯紀錄觀之，被告與證人戊○○於九十二年間即有
      多次聯繫，與證人戊○○所述購買安非他命之時間點亦係相符，故證人戊○○
      所述之情節，應堪採信，被告辯稱未販賣給證人戊○○云云，尚難採信。
（七）被告又辯稱：我認識壬○○很久，我們交情不錯，他常常來跟我要安非他命，
      我沒有販賣，都是買來自己用云云，而證人壬○○於偵查中結證稱：我是在九
      十二年一月初向被告買安非他命二次，我是在公用電話打他的0000000
      000號電話給他，我一次買一千元，錢是當場交給他，東西是他親自交給我
      等語（偵查卷第六十三頁參照），證人壬○○於本院審理時改稱：我是跟被告
      拿，沒有給被告錢，是被告送我的，是在九十二年下半年，在偵查中是因為當
      時緊張才如此陳述等語（本院九十三年七月十九日審理筆錄參照），則被告壬○○雖於本院審理時更易前詞，而改稱並未有金錢之交付，然被告自承與證人
      壬○○交情不錯，則縱證人壬○○於偵查時緊張，亦不可能故意為不利於被告
      之證述，然證人壬○○於偵查中就購買安非他命之方式，均指述相當詳盡，顯
      非為故意誣指之言詞，而證人壬○○於本院審理時因與被告當庭詰問作證，其
      所為證詞難免有偏坦之虞，故應以證人壬○○於偵查中所述之情節為真，參以
      證人壬○○於本院審理時對於向被告購買安非他命之時間點，均指稱係在九十
      二年下半年間，其於偵查中所證述之時間點，顯有錯誤，然人之記憶有限，證
      人所證稱之時間或可能因時間之經歷而有所誤差，然尚不得僅以證人對時間之
      誤認或誤記，即完全否定其證詞之證據力，故證人壬○○於偵查中結證之證述
      堪以採信。
（八）被告另辯稱不認識證人庚○○，沒有販賣毒品云云，然證人庚○○於偵查中及
      本院審理時均證稱：於九十三年一月二十七日，以0000000000號行
      動電話與被告0000000000號行動電話聯絡，在宜蘭市運動公園買安
      非他命一次五百元等語明確（偵查卷第六十四頁及本院九十三年七月十六日審
      理筆錄參照），核證人庚○○於偵查及本院審理時所證述之情節均相一致，且
      證人庚○○有以行動電話與被告之電話聯絡，此亦有和信電訊股份有限公司通
      聯紀錄在卷可稽，核與證人庚○○之證述相符，故證人庚○○所證述之情節，
      堪可信為真實，被告空言辯稱不認識證人庚○○云云，亦難採信。
（九）被告又辯稱並未販賣安非他命予證人辛○○，證人辛○○都是施用海洛因云云
    ，惟證人辛○○於偵查中及本院審理中證稱：我向被告買過一次安非他命，時
      間是在九十三年二月間，我用我的手機0000000000打給他的000
      0000000號電話，我們約在宜蘭市某便利商店門口，我向他買一千元，
      因為他之前欠我錢，以欠款相抵，因後來騎車時掉了，所以沒有使用等語明確
      （偵查卷第六十五頁及本院九十三年七月十九日審理筆錄參照），則依證人辛○○前後於偵查及本院審理時所述之情節均相一致，且有證人辛○○與被告通
      聯之紀錄附卷可考，而因被告前有欠款，以此欠款折抵安非他命使用，則此仍
      屬價購之範圍，而證人辛○○證述於當日並未使用該購得之安非他命，亦與證
      人辛○○於九十三年二月十一日採集尿液之檢驗，僅有嗎啡陽性反應而無甲基
      安非他命反應之結果相符，故不能因證人辛○○之尿液無安非他命之陽性反應
      ，而遽認證人辛○○所述不足採，故證人辛○○所證述之情節，仍堪採信。
（十）綜上所述，被告空言辯稱未販賣第一級毒品海洛因及第二級毒品安非他命云云
      ，顯係卸責之詞，不足採信，本件事證明確，被告販賣第一級毒品海洛因及第
      二級毒品安非他命之犯行均堪以認定，應依法論科。
二、按海洛因係屬毒品危害防制條例第二條第二項第一款所稱之「第一級毒品」；而
    安非他命則屬同條例第二條第二項第二款所稱之「第二級毒品」，被告乙○○分
    別販賣之，故核其所為，分別係犯毒品危害防制條例第四條第一項之販賣第一級
    毒品罪及同條例第二項之販賣第二級毒品罪（如附表一所示）。又被告販賣附表
    一編號一、二、三之犯行，均係由一真實姓名年籍不詳年約二十歲之男子為被告
    交付毒品予購毒之人，故被告就附表一編號一、二、三所示之犯行，與該真實姓
    名年籍不詳年約二十歲之男子有犯意之聯絡及行為之分擔，為共同正犯。又被告
    持有海洛因及安非他命之低度行為，分別為其販賣海洛因及安非他命之高度行為
    所吸收，均不另論罪。被告先後分別販賣第一級毒品海洛因與第二級毒品安非他
    命之多次犯行，其時間均緊接，犯罪構成均要件相同，顯分別均係基於概括之犯
    意反覆為之，應均依連續犯之規定論以一罪，並就法定刑有期徒刑部分加重其刑
    （法定刑死刑、無期徒刑部分依法不得加重）。又查被告曾因傷害、毒品案件，
    經本院判處有期徒刑三月、八月，並定其應執行刑十月確定，於九十年五月五日
    入監執行，於九十一年十月四日縮短刑期假釋，並於九十一年十二月十五日縮刑
    期滿執行完畢，有卷附臺灣高等法院被告全國前案紀錄表可按，其於五年內再犯
    有期徒刑以上之右開二罪，均為累犯，應均依累犯之規定遞就其法定刑有期徒刑
    部分加重其刑（法定刑死刑、無期徒刑部分依法不得加重）。爰審酌被告之品行
    ，連續意圖牟利販賣第一、二級毒品海洛因及安非他命之犯罪動機、目的、手段
    ，連續販賣第一、二級毒品，戕害國民身心健康，對國家、社會所生之危害至鉅
    ，及其犯罪後之態度等一切情狀，分別量處如主文所示之刑，並就宣告無期徒刑
    部分併宣告褫奪公權終身，並定其應執行之刑及宣告褫奪公權終身，以示懲儆。
    被告因販賣第一級毒品海洛因所得之財物二萬二千五百元及販賣第二級毒品安非
    他命犯罪所得之財物八千五百元，應依毒品危害防制條例第十九條第一項之規定
    均沒收之，如全部或一部不能沒收時，以其財產抵償之。
三、扣案之如附表二編號二、三所示之第一級毒品海洛因及第二級毒品安非他命，確
    分屬第一、二級毒品，已如前述，應依毒品危害防制條例第十八條第一項前段之
    規定均沒收銷燬之。又扣案之如附表二編號一所示之行動電話壹支（使用之門號
  為0000000000號），係被告所有供聯絡販賣毒品犯罪所用之物，已如
    前述，應依法併予宣告沒收（按門號係屬向電話公司租用性質，尚非被告所有，
    故僅沒收行動電話，而不及於門號）。另扣案如附表二編號四所示之分裝袋及編
    號五所示之行動電話三支，被告均否認為其所有及供犯罪所用之物，復無積極證
    據足證上開扣案物確屬被告所有，且均為供犯罪或預備犯罪所用之物，亦非屬違
    禁物，爰均不予宣告沒收。
據上論斷，應依刑事訴訟法第二百九十九條第一項前段，毒品危害防制條例第四條第
一項、第二項、第十八條第一項前段、第十九條第一項，刑法第十一條前段、第二十
八條、第五十六條、第四十七條、第三十七條第一項、第五十一條第四款、第三十八
條第一項第二款，判決如主文。
本案經檢察官鄭雅方到庭執行職務
中        華        民        國    九十三    年    七    月    三十    日
                                臺灣宜蘭地方法院刑事第二庭
                                    審判長法  官   林  明  山
                                          法  官   謝  佩  玲
                                          法  官   鄭  貽  馨
右正本證明與原本無異。
如不服本判決，應於判決送達後十日內向本院提出上訴狀( 應附繕本 )。
                                          書記官   陳  蒼  仁
中        華        民        國    九十三    年    八    月     四    日
附錄論罪法條
毒品危害防制條例第四條第一項、第二項
製造、運輸、販賣第一級毒品者，處死刑或無期徒刑；處無期徒刑者，得
併科新台幣一千萬元以下罰金。
製造、運輸、販賣第二級毒品者，處無期徒刑或七年以上有期徒刑，得併
科新台幣七百萬元以下罰金。
製造、運輸、販賣第三級毒品者，處五年以上有期徒刑，得併科新台幣五
百萬元以下罰金。
製造、運輸、販賣專供製造或施用毒品之器具者，處一年以上七年以下有
期徒刑，得併科新台幣一百萬元以下罰金。
前四項之未遂犯罰之。
附表一
┌──┬────┬────┬──────────┬────┬──────┐
│編號│犯罪時間│犯罪地點│交易對象、方式及數量│販賣所得│所犯法條    │
│    │        │        │                    │        │            │
├──┼────┼────┼──────────┼────┼──────┤
│一  │九十三年│宜蘭市東│丙○○使用公用電話與│五百元  │毒品危害防制│
│    │二月十日│港路段  │被告使用之０九三八二│        │條例第四條第│
│    │下午五時│        │九二一一一號行動電話│        │一項        │
│    │許      │        │聯絡後，由被告以一包│        │            │
│    │        │        │五百元之價格，販賣第│        │            │
│    │        │        │一級毒品海洛因予林永│        │            │
│    │        │        │川一次，係由一真實姓│        │            │
│    │        │        │名年籍不詳年約二十歲│        │            │
│    │        │        │之男子交付海洛因予林│        │            │
│    │        │        │永川                │        │            │
├──┼────┼────┼──────────┼────┼──────┤
│二  │九十二年│宜蘭監理│甲○○使用０九五五四│約二千元│毒品危害防制│
│    │十二月間│站、冬山│一七三八三號行動電話│        │條例第四條第│
│    │        │鄉、蘭陽│與被告使用之０九三八│        │一項       │
│    │        │女中附近│一八四八三一號行動電│        │            │
│    │        │        │話聯絡後，由被告以一│        │            │
│    │        │        │包一千元之價格，販賣│        │            │
│    │        │        │第一級毒品海洛因予何│        │            │
│    │        │        │慶裕二次，其中一次係│        │            │
│    │        │        │由一真實姓名年籍不詳│        │            │
│    │        │        │年約二十歲之男子交付│        │            │
│    │        │        │海洛因予甲○○      │        │            │
├──┼────┼────┼──────────┼────┼──────┤
│三  │九十三年│宜蘭市蘭│丁○○使用０九一三六│約一萬元│毒品危害防制│
│    │一月初至│陽女中附│００五一八號行動電話│        │條例第四條第│
│    │九十三年│近之安記│與被告使用之０九三八│        │一項        │
│    │二月八、│生鮮超市│一八四八三一號行動電│        │            │
│    │九日    │及某不詳│話聯絡後，由被告以每│        │            │
│    │        │地點    │次一千元或二千元之價│        │            │
│    │        │        │格，販賣第一級毒品海│        │            │
│    │        │        │洛因予丁○○十次，有│        │            │
│    │        │        │時係一真實姓名年籍不│        │            │
│    │        │        │詳年約二時歲之男子交│        │            │
│    │        │        │付海洛因予丁○○    │        │            │
├──┼────┼────┼──────────┼────┼──────┤
│四  │九十三年│宜蘭市蘭│己○○使用０九二七五│約一萬元│毒品危害防制│
│    │一月初起│陽女中附│三六六０九號行動電話│        │條例第一項  │
│    │至九十三│近之安記│與被告使用之０九三八│        │            │
│    │年二月八│生鮮超市│一八四八三一號行動電│        │            │
│    │日晚間八│        │話聯絡後，由被告以每│        │            │
│    │時許    │        │次一包一千元之價格，│        │           │
│    │        │        │販賣第一級毒品海洛因│        │            │
│    │        │        │予己○○十次        │        │            │
├──┼────┼────┼──────────┼────┼──────┤
│五  │九十二年│宜蘭縣冬│戊○○使用０九三八二│約五千元│毒品危害防制│
│    │九月初至│山鄉冬山│九二一一一號行動電話│        │條例第四條第│
│    │九十三年│加油站附│與被告使用之０九三八│        │二項        │
│    │一月初  │近      │一八四八三一號行動電│        │            │
│    │        │        │話聯絡後，由被告以一│        │            │
│    │        │        │次一千元之價格販賣第│        │            │
│    │        │        │二級毒品安非他命予郭│        │            │
│    │        │        │家豪三次，以一次二千│        │            │
│    │        │        │元之價格販賣予戊○○│        │            │
│    │        │        │一次                │        │            │
├──┼────┼────┼──────────┼────┼──────┤
│六  │九十二年│宜蘭市火│壬○○使用公共電話與│二千元  │毒品危害防制│
│    │下半年間│車站及宜│被告使用之０九三八一│        │條例第四條第│
│    │        │蘭縣農權│八四八三一號行動電話│        │二項        │
│    │        │路一一五│聯絡後，由被告以每次│        │            │
│    │        │巷二十六│一千元之價格販賣第二│        │            │
│    │        │號      │級毒品安非他命二次予│        │            │
│    │        │        │壬○○              │        │            │
├──┼────┼────┼──────────┼────┼──────┤
│七  │九十三年│宜蘭市運│庚○○使用０九二一八│五百元  │毒品危害防制│
│    │一月二十│動公園  │二五二二九號行動電話│        │條例第四條第│
│    │七日    │        │與被告使用之０九三八│        │二項        │
│    │        │        │一八四八三一號行動電│        │            │
│    │        │        │話聯絡後，由被告以一│ │            │
│    │        │        │次五百元之價格，販賣│        │            │
│    │        │        │第二級毒品安非他命一│        │            │
│    │        │        │次予庚○○          │        │            │
├──┼────┼────┼──────────┼────┼──────┤
│八  │九十三年│宜蘭市農│辛○○使用０九三八八│一千元  │毒品危害防制│
│    │二月間  │權路附近│八三０一七號行動電話│        │條例第四條第│
│    │        │超市    │與被告使用之０九三八│        │二項        │
│    │        │        │一八四八三一號行動電│        │            │
│    │        │        │話聯絡後，由被告以一│        │            │
│    │        │        │千元之價格，販賣第二│        │            │
│    │        │        │級毒品安非他命一次予│        │            │
│    │        │        │辛○○              │        │            │
└──┴────┴────┴──────────┴────┴──────┘
附表二
┌──┬─────────────────────┬──────────┐
│編號│物品名稱                                  │數量                │
├──┼─────────────────────┼──────────┤
│一  │ＮＯＫＩＡ行動電話                        │壹支                │
│    │（門號為0000000000號）          │                    │
├──┼─────────────────────┼──────────┤
│二  │海洛因合計毛重拾肆點伍公克                │肆包                │
│    │（淨重拾貳點伍肆公克，空包裝重貳點肆壹公克│                    │
│    │，純度百分之五十點六一，純質淨重陸點參伍公│                    │
│    │克）                                      │                    │
├──┼─────────────────────┼──────────┤
│三  │安非他命合計毛重壹佰點玖公克              │拾包                │
├──┼─────────────────────┼──────────┤
│四  │分裝袋       │貳大包              │
├──┼─────────────────────┼──────────┤
│五  │行動電話                                  │參具                │
└──┴─────────────────────┴──────────┘
